【裁判字號】    90,訴,2401
【裁判日期】    920828
【裁判案由】    偽造文書等
【裁判全文】
臺灣高雄地方法院刑事判決                          九十年度訴字第二四一號
    公  訴  人  臺灣高雄地方法院檢察署檢察官
    被      告  辰○○
                丙○○○
右被告因偽造文書等案件，經檢察官提起公訴（九十年偵字第六四五０號、九十年度
偵字第六六二八號），本院判決如左：
    主  文
辰○○連續行使偽造私文書，足以生損害於他人，處有期徒刑貳年。
丙○○○無罪。
    事  實
一、辰○○於民國八十七年九月二十五日、八十八年二月十日及八十八年十一月十五
    日，分別自任會首，召集如附表（編號一、二、三）所示所示之互助會，標會地
    點均在高雄縣鳳山市○○路二二０號住處，均採內標制，即活會會員係以每會應
    繳會款扣除得標者所標之利息後繳納會款。其中其未經陳振盛、陳淑華同意，以
    渠等名義參加編號一所示之互助會，並虛撰羅小姐、蔡淑美之名義參加該互助會
    ；又未經彭先瑩、陳淑華、黃靜黃（辰○○之婆婆丙○○○之偏名）之同意，以
    渠等名義參加編號二之互助會，並虛撰陳美麗、郭淑君、陳素卿之名義參加該互
    助會；又未經陳淑華、陳振盛、林靜華（辰○○之婆婆丙○○○之偏名）之同意
    ，以渠等名義參加編號三所示之互助會，並虛撰蘇紫微、梁秀蓮之名義參加該互
    助會。詎辰○○因陷於經濟周轉困難之窘境，竟基於意圖為自己不法所有及行使
    偽造準私文書之概括犯意，分別於如編號一、二、三所示之標取時間，利用會員
    於開標時未全數到場競標之機會，先後偽造載有如編號一、二、三所示標取名義
    人之署名及競標利息之標單（未扣案，業經辰○○丟棄），參與競標而行使之，
    得標後即據以向各該自行參加之活會會員收取會款，足以生損害於如編號一、二
    、三所示之活會會員，致各該自行參加之活會會員陷於錯誤而交付會款，連續向
    該次競標時仍為活會之會員詐騙財物，前後詐得如編號一、二、三所示之詐取金
    額，共計新臺幣（下同）八百五十二萬五千四百元（0000000＋0000000＋000000
    0＝0000000）。嗣於八十九年十一月二十五日，辰○○所召集之上開互助會未能
    如期開標，而宣告止會，經會員庚○○等人查詢，始知悉上情。
二、案由庚○○、戊○○○、辛○○、卯○、己○○等人訴請臺灣高雄地方法院檢察
    署檢察官偵查起訴。
    理  由
壹、被告辰○○有罪部分：
一、右揭事實，業據被告辰○○於本院審訊時供承明確，核與告訴人庚○○、戊○○
    ○、辛○○、卯○、己○○指訴情節相符，亦與證人即會員莊金樹之妻壬○○結
    證情節（見本院九十二年一月十三日訊問筆錄）、證人即會員鄭秀美（即會單上
    記載之鄭麗貞）、癸○○到庭結證情形（見本院九十二年五月二十六日、七月十
    四日訊問筆錄）互核一致，又被告辰○○未經被告丙○○○之同意，以被告丙○
    ○○之偏名黃靜華、林靜華名義參加編號二、三之互助會，亦經被告丙○○○供
    述在卷，復有互助會單三紙在卷可稽，被告辰○○前開自白核與事實相符，洵堪
    認定。
二、按於未載明「標單」二字之紙上書寫欲標會者名字及標金利息，即係用以表示競
    標互助會會款之意思，是該標單即屬刑法第二百二十條第一項之準文書。被告辰
    ○○偽造標單於標會時出示於參與競標之會員標取會款，並向編號一、二、三所
    示之自行參加之活會會會員誆稱其他會員得標，使該活會會員陷於錯誤，而交付
    如編號一、二、三所示之詐取金額之行為，係犯刑法第二百十六條、第二百十條
    之行使偽造準私文書罪及第三百三十九條第一項之詐欺取財罪。被告辰○○偽造
    私文書之低度行為應為行使之高度行為所吸收，不另論罪。其以一冒標行為，同
    時詐取多位活會會員財物，為一行為觸犯數罪名，屬同質想像競合犯，應從一重
    處斷。又被告辰○○所犯行使偽造私文書罪與詐欺取財罪間，有方法目的之牽連
    關係，為牽連犯，應從一重之行使偽造私文書罪處斷。另被告辰○○多次行使偽
    造私文書之行為，時間緊接、所犯係構成要件相同之罪，顯係基於概括犯意為之
    ，為連續犯，應以一罪論，並加重其刑。另被告辰○○召集編號一之互助會，未
    經陳振盛、陳淑華之同意，而以渠等名義參加互助會，又虛撰羅小姐、蔡淑美之
    名義而參加，並冒標如編號一所示之互助會等行為，雖未據起訴，惟與前揭起訴
    判決有罪部分，有連續犯之裁判上一罪關係，依審判不可分原則，本院自得加以
    審理。又公訴意旨另以：被告辰○○明知自己無力負擔互助會之會款，竟意圖詐
    騙庚○○等不知情會員之金錢，以人頭加入會員及冒標會員之會款方式，先由被
    告丙○○○以「林靜華」之名，自任會首，於八十六年十一月一日召集自助會，
    招募己○○等不知情不特定會員加入此一萬元之互助會，共招募得四十六名會員
    ，其中蓄意夾雜蔡佳玲、戴美惠、柯家珍、甲○○（辰○○之母）、陳淑華等四
    名人頭，恩認被告辰○○此部分所為，亦涉犯刑法第二百十六條、第二百十條之
    行使偽造私文書及第三百三十九條第一項之詐欺取財罪云云。訊據被告辰○○堅
    詞否認此部分之犯行，並辯稱：該會是由伊婆婆丙○○○所召集，後來轉給伊，
    其中蔡佳玲、戴美惠、柯家珍、甲○○、陳淑華均是伊自行參加，會款都是伊支
    付，該互助會已經順利依約完會等語。經查：該八十六年十一月一日之互助會係
    由被告丙○○○召集，其中被告辰○○以蔡佳玲、戴美惠、柯家珍、甲○○、陳
    淑華等人之名義，自行參加該互助會，且該互助會已依約順利正常完會等情，業
    據告訴人即會員庚○○到庭指訴明確（見本院九十一年十月三十一日訊問筆錄）
    ，是被告辰○○所辯，應堪採信。而參加民間互助會，會員未以其本人真實姓名
    參加者，所在多有，是本件被告辰○○以其他名義參加，而自行支付會款，並依
    約正常完成該互助會，難認被告辰○○有何不法之犯行。惟公訴人認此部分與前
    揭有罪部分，有連續犯之裁判上一罪關係，爰不另為無罪之諭知。爰審酌被告辰
    ○○虛列人頭參加互助會，並冒標會員之會款，詐取金額高達千萬元，嚴重侵害
    會員財產法益，惟念其犯後坦承犯行，且配合偵審程序之調查等一切情狀，量處
    如主文所示之刑，以資儆懲。至被告辰○○偽造之標單，於開標後已丟棄滅失，
    為被告辰○○所陳明（見本院九十年十一月五日訊問筆錄），爰不予宣告沒收。
貳、被告丙○○○無罪部分：
一、公訴意旨另以：被告丙○○○與辰○○為婆媳關係，明知自己無力負擔下列互助
    會之會款繳交，竟意圖詐騙庚○○等不知情會員之金錢，以人頭加入會員及冒標
    會員之會款方式，共同基於意圖為自己不法所有之概括犯意聯絡，由被告丙○○
    ○以「林靜華」之名，擔任會首，於八十六年十一月一日召集每會一萬元之互助
    會（下稱甲會），招募告訴人己○○等不知情之不特定會員共四十六人加入，其
    中蓄意夾雜蔡佳玲、戴美惠、柯家珍、甲○○（辰○○之母）、陳淑華等四名人
    頭。又於八十八年二月十日，由被告辰○○出面召集每會五千元之互助會（即間
    前揭編號二之互助會），招募告訴人庚○○等五十五名不特定且不知情之會員加
    入，其中再度參雜郭淑君、陳淑華、陳美麗、彭先瑩等四人為人頭，而被告丙○
    ○○亦以「黃靜華」之名列名為會員。被告丙○○○二人，再度由被告辰○○於
    八十八年十一月十五日召集每會五千元之互助會（即前揭編號三之互助會），被
    告丙○○○復以「林靜華」之名參加擔任會員，並再度招募告訴人庚○○等六十
    八人入會，其中復安排梁秀蓮、陳振盛、蘇紫薇、陳淑華等四名人頭在內。二人
    共招募三會，均採內標制。被告丙○○○與辰○○明知人頭不實，二人竟貪得鉅
    額會款，自八十七年九月二十五日起，由被告辰○○連續利用會員未到場親自標
    會及預先安排之人頭會員，以假冒會員偽造標單（標單部分均已毀棄）之方式冒
    標所招募之三會戶助會之會款，其中甲會冒標林淑美等六名會員、編號二之互助
    會冒標陳素卿等十八名會員、編號三之互助會冒標子○○等十三名會員之會款，
    供己花用。嗣因告訴人庚○○等會員起疑查證，被告丙○○○與辰○○宣告倒會
    ，並由被告丙○○○以長者身份出面要求其他活會會員接受減額抽籤標會，計被
    害人庚○○等遭倒會及冒標，共損失一千一百五十七萬五千六百元以上，因認被
    告丙○○○涉犯刑法第二百十六條、第二百十條、第二百二十條第一項之行使偽
    造準私文書罪、第三百三十九條第一項之詐欺取財罪云云。
二、按犯罪事實應依證據認定之，無證據不得推定其犯罪事實。不能證明被告犯罪者
    ，應諭知無罪之判決，刑事訴訟法第一百五十四條、第三百零一條第一項分別定
    有明文。又按事實之認定，應憑證據，如未能發現相當確實證據，或證據不足以
    證明，自不能以推測或擬制之方法，以為裁判之基礎。又認定犯罪事實所憑之證
    據，雖不以直接證據為限，間接證據亦包括在內，然而，無論直接或間接證據，
    其為訴訟上之證明，須達於通常一般人均不致有所懷疑，而得確信其為真實之程
    度者，始得據為有罪之認定，倘其證明尚未達到此一程度，而有合理懷疑之存在
    時，即無從為有罪之認定，最高法院著有四十年臺上字第八六號、七十六年臺上
    字第四九八六號判例可資參照。再按告訴人之指訴，係以使被告受刑事訴追為目
    的，是其陳述是否與事實相符，仍應調查其他證據以資審認，最高法院著有五十
    二年臺上字第一三００號判例可參。
三、本件公訴人認被告丙○○○涉犯上開罪行，無非係以：被告丙○○○擔任甲會會
    首，豈有不知被告辰○○虛列六名會員之理，又被告丙○○○所辯將甲會轉予被
    告辰○○之時間，係八十六年六月間，然甲會係在八十六年十一月一日始召集成
    立，足見所辯非實，且其未將轉會之事告知會員，另編號二、編號三之互助會均
    以其名義「林靜華」、「黃靜華」列為會員，其焉有不知之理，又其經濟來源非
    豐，然每月均須負擔車款及房屋貸款，且購屋、裝潢等費用，所費不貲，顯見其
    有共同犯意甚明，為其論據。訊據被告丙○○○固坦承甲會是伊召集，惟堅詞否
    認有何犯行，並辯稱：甲會會單所列會員林淑美、蔡佳玲、戴美惠、柯佳珍、甲
    ○○、陳淑華等人，是其媳婦辰○○向伊表示家人要參加，後因伊腳受傷，身體
    不好，就將該互助會轉給辰○○，編號二及編號三之互助會是辰○○召集，伊並
    未參與，不知道編號二、編號三互助會會單上列伊名義「林靜華」、「黃靜華」
    為會員，也不知道冒標的情形等語。
四、經查：
（一）被告丙○○○於八十六年十一月一日，自任會首，召集劉美枝等人為會員，成
      立互助會，嗣於八十七年十二月間，因身體健康因素，將此互助會轉由辰○○
      擔任會首之事實，業據被告丙○○○自承明確，核與被告辰○○供述情節相符
      ，並有會單、長庚紀念醫院診斷證明書各一紙在卷可稽。又被告辰○○未經戴
      美惠、陳淑華、柯佳珍、甲○○等人同意，以該等人之名義參加此互助會，又
      虛撰林淑美、蔡佳玲名義而參加該互助會，實際上由辰○○以上開戴美惠等六
      人之名義參加互助會，並支付會款等情，亦據被告辰○○供述在卷。另該互助
      會已正常進行完成一節，亦據告訴人庚○○指訴及被告辰○○供述屬實（見本
      院九十一年十月三十一日、訊問筆錄），此等事實，均堪認定。而參加民間互
      助會，會員未以其本人真實姓名參加者，所在多有，是本件被告辰○○以其他
      名義參加，而自行支付會款，並依約正常完成該互助會，難認有何不法之犯行
      。
（二）上開編號二、編號三之互助會，係由被告辰○○所召集，並由被告辰○○主持
      開標等互助會事宜，且該二互助會如前揭編號二、編號三所示之會款，亦係由
      被告辰○○所標取等情，迭據被告辰○○於偵訊及本院審訊時供述明確。另該
      二互助會，均係由被告辰○○主持開標，亦據告訴人庚○○指訴明確（見九十
      年十一月五日訊問筆錄），足見該二互助會確非被告丙○○○所召集。又該二
      互助會單上所列「黃靜華」、「林靜華」為會員，係被告辰○○未經被告丙○
      ○○之同意，而以其偏名「黃靜華」、「林靜華」之名義一節，亦據被告辰○
      ○供認如前，亦足徵被告丙○○○本人並未參加該二互助會甚明。
（三）被告丙○○○曾幫忙收取編號二、編號三互助會之會款一節，業據告訴人庚○
      ○指訴明確，核與證人即被告丙○○○之夫丁○○證述情節相符（見本院九十
      年十二月三日訊問筆錄），固可確認，然被告丙○○○與被告辰○○係婆媳關
      係，是被告丙○○○基於平日相互幫忙之情，幫忙收取會款，衡與一般常情無
      違。綜上，前開編號二、編號三互助會既由被告辰○○召集、主持，尚難認被
      告丙○○○有何偽造文書、詐欺之犯行。又公訴人另以：被告丙○○○家中經
      濟來源非豐，每月均須負擔車款、房屋貸款及裝潢等費用，足認被告丙○○○
      確與被告辰○○有共同詐欺及偽造文書之犯意。然縱被告辰○○前揭詐取之金
      額確實用以支付車款及房屋貸款、裝潢等費用，此亦僅其詐取金錢後，事後花
      用之途，尚難據此率認被告丙○○○有共同參與詐欺或偽造文書之犯行。
（五）綜上所述，本件並無證據足以證明被告丙○○○有何偽造文書或詐欺之犯行，
      自無從遽憑被告丙○○○幫忙收取會款及其偏名列為互助會員，即率認被告丙
      ○○○涉犯前揭犯行。此外，復查無其他積極證據，足認被告有何公訴人所指
      之犯行，既不能證明被告丙○○○犯罪，參之前揭說明，應諭知被告丙○○○
      無罪之判決。
據上論斷，應依刑事訴訟法第二百九十九條第一項前段、第三百零一條，刑法第五十
六條、第二百十六條、第二百二十條第一項、第二百十條、第三百三十九條第一項、
第五十五條，罰金罰鍰提高標準條例第一條前段，判決如主文。
本案經檢察官李奇哲到庭執行職務。
中      華      民      國      九十二      年    八    月    二十八    日
                                臺灣高雄地方法院刑事第六庭
                                    審判長法官    李政庭
                                          法官    邱基峻
                                          法官    蘇雅慧
右正本證明與原本無異。
如不服本判決，應於判決送達後十日內，向本院提出上訴狀。
                                        書記官    林誠桂
中      華      民      國九十二      年    八    月    二十九    日
附錄本判決論罪科刑法條全文
中華民國刑法第二百一十條(偽造變造私文書罪)
    偽造、變造私文書，足以生損害於公眾或他人者，處五年以下有期徒刑。
中華民國刑法第二百一十六條(行使偽造變造或登載不實之文書罪)
    行使第二百十條至第二百十五條之文書者，依偽造、變造文書或登載不實事項或
    使登載不實事項之規定處斷。
中華民國刑法第三百三十九條(普通詐欺罪)
    意圖為自己或第三人不法之所有，以詐術使人將本人或第三人之物交付者，處五
    年以下有期徒刑、拘役或科或併科一千元以下罰金。
    以前項方法得財產上不法之利益或使第三人得之者，亦同。
    前二項之未遂犯罰之。
附表
     ┌───┬─────────┬─────┬─────────────┐
     │編號  │日             期 │金      額│ 會員及會員數（包括會首） │
     ├───┼─────────┼─────┼─────────────┤
     │ 一   │87.9.25至90.2.25  │貳萬元    │子○○等共三十會          │
     ├───┼─────────┼─────┼─────────────┤
     │ 二   │88.2.10至91.3.10  │伍仟元    │黃靜華等共五十六會        │
     ├───┼─────────┼─────┼─────────────┤
     │ 三   │88.11.15至91.9.20 │伍仟元    │子○○等共六十九會        │
     └───┴─────────┴─────┴─────────────┘
編號一互助會（八十七年九月二十五日至九十年二月二十五日）
  ┌────┬────┬────┬───────────┬───────┐
  │標取時間│標取名義│標取標息│     活 會 會 員      │詐 取 金 額   │
  ├────┼────┼────┼───────────┼───────┤
  │八十七年│陳振盛( │三千一百│子○○(二會)、庚○○( │(00000-0000)X │
  │十月二十│有此人未│元      │二會)、洪志鴻、侯瑩慧 │(30-1-5)=     │
  │五日(第 │經同意) │        │、翁三齊、黃明陽、陳芳│405600        │
  │二會)   │        │        │伶、丑○○、黃全興、劉│（陳振盛、陳淑│
  │        │        │        │美枝、癸○○(二會)、林│華、羅小姐、蔡│
  │        │        │        │美桃、陳淑華、蔡佳玲、│淑美、黃靜華係│
  │        │        │        │鄭建志、乙○○、莊金樹│被告自行參加，│
  │        │        │        │、陳素卿、寅○○(二會)│故詐取活會會員│
  │        │        │        │、張秋華、羅小姐、黃靜│人數應扣除五人│
  │        │        │        │華、康益花、蔡淑美    │）            │
  │        │        │        │                      │              │
  ├────┼────┼────┼───────────┼───────┤
  │八十七年│羅小姐( │三千七百│子○○(二會)、庚○○( │(00000-0000)X │
  │十一月二│虛列名義│元      │二會)、洪志鴻、侯瑩慧 │(30-2-4)=     │
  │十五日( │)       │        │、翁三齊、黃明陽、陳芳│391200        │
  │第三會) │        │        │伶、丑○○、黃全興、劉│（陳淑華、羅小│
  │        │        │        │美枝、癸○○(二會)、林│姐、蔡淑美、黃│
  │        │        │        │美桃、陳淑華、蔡佳玲、│靜華係被告自行│
  │        │        │        │鄭建志、乙○○、莊金樹│參加，故詐取活│
  │        │        │ │、陳素卿、寅○○(二會)│會會員人數應扣│
  │        │        │        │、張秋華、黃靜華、康益│除四人）      │
  │        │        │        │花、蔡淑美            │              │
  │        │        │        │                      │              │
  ├────┼────┼────┼───────────┼───────┤
  │八十七年│蔡淑美( │三千七百│子○○(二會)、庚○○( │(00000-0000)X │
  │十二月二│虛列名義│元      │二會)、洪志鴻、侯瑩慧 │(30-3-3)=     │
  │十五日( │)       │        │、翁三齊、黃明陽、陳芳│391200        │
  │第四會) │        │        │伶、丑○○、黃全興、劉│（陳淑華、蔡淑│
  │        │        │        │美枝、癸○○(二會)、林│美、黃靜華係被│
  │        │        │        │美桃、陳淑華、蔡佳玲、│告自行參加，故│
  │        │        │        │鄭建志、乙○○、莊金樹│詐取活會會員人│
  │        │        │        │、陳素卿、寅○○(二會)│數應扣除三人）│
  │        │        │        │、張秋華、黃靜華、康益│     │
  │        │        │        │花                    │              │
  │        │        │        │                      │              │
  ├────┼────┼────┼───────────┼───────┤
  │八十八年│陳淑華( │四千一百│子○○(二會)、庚○○( │(00000-0000)X │
  │一月二十│有此人未│元      │二會)、洪志鴻、侯瑩慧 │(30-4-2)=     │
  │五日(第 │經同意) │        │、翁三齊、黃明陽、陳芳│381600        │
  │五會)   │        │        │伶、丑○○、黃全興、劉│（陳淑華、黃靜│
  │        │        │        │美枝、癸○○(二會)、林│華係被告自行參│
  │        │        │        │美桃、蔡佳玲、鄭建志、│加，故詐取活會│
  │        │        │        │乙○○、莊金樹、陳素卿│會員人數應扣除│
  │        │        │        │、寅○○(二會)、張秋華│二人）        │
  │        │        │        │、黃靜華、康益花      │              │
  │        │        │        │                      │              │
  │        │        │     │                      │              │
  ├────┼────┼────┼───────────┼───────┤
  │八十八年│陳素卿( │四千三百│子○○(二會)、庚○○( │(00000-0000)X │
  │二月二十│自行參加│元      │二會)、洪志鴻、侯瑩慧 │(30-5-1)=     │
  │五日(第 │而冒標) │        │、翁三齊、黃明陽、陳芳│376800        │
  │六會)   │        │        │伶、丑○○、黃全興、劉│（黃靜華係被告│
  │        │        │        │美枝、癸○○(二會)、林│自行參加，故詐│
  │        │        │        │美桃、蔡佳玲、鄭建志、│取活會會員人數│
  │        │        │        │乙○○、莊金樹、寅○○│應扣除一人）  │
  │        │        │        │(二會)、張秋華、黃靜華│              │
  │        │        │        │、康益花              │              │
  ├────┼────┼────┼───────────┼───────┤
  │八十八年│蔡佳玲( │四千七百│子○○(二會)、庚○○( │(00000-0000)X │
  │三月二十│自行參加│元      │二會)、洪志鴻、侯瑩慧 │(30-6-1＋1)=  │
  │五日(第 │而冒標) │        │、翁三齊、黃明陽、陳芳│367200        │
  │七會)   │        │        │伶、丑○○、黃全興、劉│（黃靜華係被告│
  │        │        │        │美枝、癸○○(二會)、林│自行參加，故詐│
  │        │        │        │美桃、鄭建志、乙○○、│取活會會員人數│
  │        │        │        │莊金樹、寅○○(二會)  │應扣除一人）  │
  │        │        │        │、張秋華、黃靜華、康益│              │
  │        │        │        │花                    │              │
  ├────┼────┼────┼───────────┼───────┤
  │八十八年│陳芳伶  │四千三百│子○○(二會)、庚○○( │(00000-0000)X │
  │五月二十│(自行參 │元      │二會)、洪志鴻、侯瑩慧 │(30-8-1＋1)=  │
  │五日(第 │加而冒標│        │、翁三齊、黃明陽、陳芳│345400        │
  │九會)   │)       │        │伶、黃全興、劉美枝、陳│（黃靜華係被告│
  │        │        │        │信子(二會)、林美桃、  │自行參加，故詐│
  │        │        │        │鄭建志、乙○○、莊金樹│取活會會員人數│
  │        │        │        │、寅○○、張秋華、黃靜│應扣除一人）  │
  │        │        │        │華、康益花            │              │
  ├────┼────┼────┼───────────┼───────┤
  │八十八年│張秋華( │五千七百│子○○(二會)、庚○○( │(00000-0000)X │
  │八月二十│自行參加│元      │二會)、洪志鴻、侯瑩慧 │(30-11-1＋1)= │
  │五日(第 │而冒標) │        │、翁三齊、陳芳伶、黃全│271700        │
  │十二會) │        │        │興、癸○○(二會)、林  │（黃靜華係被告│
  │        │        │        │美桃、鄭建志、乙○○、│自行參加，故詐│
  │        │        │        │莊金樹、寅○○、黃靜華│取活會會員人數│
  │        │        │        │、康益花              │應扣除一人）  │
  ├────┼────┼────┼───────────┼───────┤
  │八十八年│子○○( │六千一百│子○○、庚○○(二會)、│(00000-0000)X │
  │九月二十│自行參加│元      │洪志鴻、侯瑩慧、翁三齊│(30-12-1＋1)= │
  │五日(第 │而冒標) │        │、陳芳伶、黃全興、陳信│250200        │
  │十三會) │        │        │子(二會)、林美桃、鄭建│（黃靜華係被告│
  │        │        │        │志、乙○○、莊金樹、黃│自行參加，故詐│
  │        │        │        │四川、黃靜華、康益花  │取活會會員人數│
  │        │        │        │                      │應扣除一人）  │
  ├────┼────┼────┼───────────┼───────┤
  │八十八年│癸○○( │六千五百│子○○、庚○○(二會)、│(00000-0000)X │
  │十月二十│自行參加│元      │洪志鴻、侯瑩慧、翁三齊│(30-13-1＋1)= │
  │五日(第 │而冒標) │        │、陳芳伶、黃全興、陳信│229500        │
  │十四會) │        │        │子、林美桃、鄭建志、林│（黃靜華係被告│
  │        │        │        │貞如、莊金樹、寅○○、│自行參加，故詐│
  │        │        │        │黃靜華、康益花        │取活會會員人數│
  │        │        │        │                      │應扣除一人）  │
  ├────┼────┼────┼───────────┼───────┤
  │八十八年│子○○( │七千一百│庚○○(二會)、洪志鴻、│(00000-0000)X │
  │十一月二│自行參加│元      │侯瑩慧、翁三齊、陳芳  │(30-14-1＋1)= │
  │十五日( │而冒標) │        │伶、黃全興、癸○○、林│206400        │
  │第十五會│        │        │美桃、鄭建志、乙○○、│（黃靜華係被告│
  │)       │        │        │莊金樹、寅○○、黃靜華│自行參加，故詐│
  │        │        │        │、康益花              │取活會會員人數│
  │        │        │        │                      │應扣除一人）  │
  ├────┼────┼────┼───────────┼───────┤
  │八十八年│黃靜華( │七千四百│庚○○(二會)、洪志鴻、│(00000-0000)X │
  │十二月二│自己名義│元      │侯瑩慧、翁三齊、陳芳  │(30-15-1＋1)= │
  │十五日( │)       │        │伶、黃全興、癸○○、林│189000        │
  │第十六會│        │        │美桃、鄭建志、乙○○、│（黃靜華係被告│
  │)       │        │        │莊金樹、寅○○、康益花│自行參加，故詐│
  │        │        │        │                      │取活會會員人數│
  │        │        │        │                      │應扣除一人）  │
  ├────┼────┼────┼───────────┼───────┤
  │八十九年│癸○○( │七千六百│庚○○(二會)、洪志鴻、│(00000-0000)X │
  │三月二十│自行參加│元      │侯瑩慧、翁三齊、陳芳伶│(30-18＋1)=   │
  │五日(第 │而冒標) │        │、黃全興、林美桃、鄭建│173600        │
  │十九會) │        │        │志、莊金樹、康益花    │              │
  ├────┼────┼────┼───────────┼───────┤
  │八十九年│莊金樹( │六千七百│庚○○(二會)、洪志鴻、│(00000-0000)X │
  │七月二十│自行參加│元      │侯瑩慧、陳芳伶、黃全興│(30-22＋1)=   │
  │五日(第 │而冒標) │        │、康益花              │119700        │
  │二十三會│        │        │                      │              │
  │)       │        │        │                      │              │
  ├────┴────┴────┴───────────┴───────┤
  │共計新臺幣肆佰零玖萬玖仟壹佰元。                                    │
  └──────────────────────────────────┘
編號二互助會（ 八十八年二月十日至九十一年三月十日）
  ┌────┬────┬────┬───────────┬───────┐
  │標取時間│標取名義│標取標息│     活 會 會 員      │詐 取 金 額   │
  ├────┼────┼────┼───────────┼───────┤
  │八十八年│彭先瑩( │一千四百│黃靜華、黃全興、陳素卿│(0000-0000)X  │
  │三月十日│有此人但│元      │、郭碧晴、羅秋桂、李小│(56-1-6)=     │
  │(第二會)│未經同意│        │姐、黃弘源、寅○○、林│176400(元)    │
  │        │參加)   │        │美桃、林  桃、壬○○、│（黃靜華、陳美│
  │        │        │        │莊金樹、蔡小姐(二會)、│麗、陳素卿、郭│
  │        │        │        │劉美枝、陳惜味、癸○○│淑君、陳淑華、│
  │        │        │        │、子○○(二會)、鄭麗貞│彭先瑩六人係被│
  │        │        │        │、己○○(二會)、侯淑美│告自行參加，故│
  │        │        │        │、劉美珠、楊德欽、楊銘│詐取活會會員人│
  │        │        │        │男、陳芳伶、洪玉昭、侯│數應扣除六人）│
  │        │        │        │國治、辛○○、劉美慧、│              │
  │        │        │        │吳閂英、郭忠龍、黃雅芳│              │
  │        │        │        │、郭淑君、黃雅琴、陳淑│              │
  │        │        │        │華、陳美麗、張秋華、沈│              │
  │        │        │        │茹玉、蘇雲卿、陳金英、│              │
  │        │        │        │沈勤農(二會)、林國燻( │              │
  │        │        │        │二會)、蘇志平、振忠(│              │
  │        │        │        │二會)、林淑葉、陳貴賓 │              │
  │        │        │        │、黃美瑤、翠玉、洪志│              │
  │        │        │        │鴻                    │              │
  ├────┼────┼────┼───────────┼───────┤
  │八十八年│陳美麗( │一千二百│黃靜華、黃全興、陳素卿│(0000-0000)X  │
  │四月十日│無此人虛│元      │、郭碧晴、羅秋桂、李小│(56-2-5)=     │
  │(第三會)│列名義) │        │姐、黃弘源、寅○○、林│186200(元)    │
  │        │        │        │美桃、林 桃、壬○○、 │（黃靜華、陳素│
  │        │        │        │莊金樹、蔡小姐(二會)、│卿、郭淑君、陳│
  │        │        │        │劉美枝、陳惜味、癸○○│淑華、陳美麗五│
  │        │        │        │、子○○(二會)、鄭麗貞│人係被告自行參│
  │        │        │        │、己○○(二會)、侯淑美│加，故詐取活會│
  │        │        │        │、劉美珠、楊德欽、楊銘│會員人數應扣除│
  │        │        │        │男、陳芳伶、洪玉昭、侯│五人）        │
  │        │        │        │國治、辛○○、劉美慧、│              │
  │        │        │        │吳閂英、郭忠龍、黃雅芳│              │
  │        │        │        │、郭淑君、黃雅琴、陳淑│    │
  │        │        │        │華、張秋華、沈茹玉、蘇│              │
  │        │        │        │雲卿、陳金英、沈勤農( │              │
  │        │        │        │二會)、林國燻(二會)、 │              │
  │        │        │        │蘇志平、振忠(二會)、│              │
  │        │        │        │林淑葉、陳貴賓、黃美瑤│              │
  │        │        │        │、翠玉、洪志鴻      │              │
  ├────┼────┼────┼───────────┼───────┤
  │八十八年│陳素卿( │一千四百│黃靜華、黃全興、郭碧晴│(0000-0000)X  │
  │五月十日│以自己名│元      │、羅秋桂、李小姐、黃弘│(56-4-4)=     │
  │(第五會)│義)     │        │源、寅○○、林美桃、林│172800(元)    │
  │        │        │        │ 桃、壬○○、莊金樹、 │（黃靜華、郭  │
  │        │        │        │蔡小姐(二會)、劉美枝、│淑君、陳淑華  │
  │        │        │        │陳惜味、癸○○、子○○│、陳素卿四人  │
  │        │        │    │(二會)、鄭麗貞、己○○│係被告自行參  │
  │        │        │        │(二會)、侯淑美、劉美珠│加，故詐取活  │
  │        │        │        │、楊德欽、楊銘男、陳芳│會會員人數應  │
  │        │        │        │伶、洪玉昭、庚○○、侯│扣除四人）    │
  │        │        │        │淑芬、劉美慧、吳閂英、│              │
  │        │        │        │郭忠龍、黃雅芳、郭淑君│              │
  │        │        │        │、黃雅琴、陳淑華、張秋│              │
  │        │        │        │華、沈茹玉、蘇雲卿、陳│              │
  │        │        │        │金英、沈勤農(二會)、林│              │
  │        │        │        │國燻(二會)、蘇志平、│              │
  │        │        │        │振忠(二會)、林淑葉、陳│              │
  │        │        │        │貴賓、翠玉、洪志鴻  │              │
  │        │        │        │                      │              │
  ├────┼────┼────┼───────────┼───────┤
  │八十八年│郭淑君( │一千二百│黃靜華、黃全興、郭碧晴│(0000-0000)X  │
  │六月十日│無此人虛│元      │、羅秋桂、李小姐、黃弘│(56-5-3)=     │
  │(第六會)│列名義) │        │源、寅○○、林美桃、林│182400(元)    │
  │        │        │        │ 桃、壬○○、莊金樹、 │（黃靜華、郭淑│
  │        │        │        │蔡小姐(二會)、劉美枝、│君、陳淑華三人│
  │        │        │        │陳惜味、癸○○、子○○│係被告自行參加│
  │        │        │        │(二會)、鄭麗貞、己○○│，故詐取活會會│
  │        │        │        │(二會)、侯淑美、劉美珠│員人數應扣除三│
  │        │        │        │、楊德欽、楊銘男、陳芳│人）          │
  │        │        │        │伶、洪玉昭、庚○○、侯│              │
  │        │        │        │淑芬、劉美慧、吳閂英、│              │
  │        │        │        │郭忠龍、黃雅芳、黃雅琴│              │
  │        │        │        │、陳淑華、張秋華、沈茹│              │
  │        │        │        │玉、蘇雲卿、陳金英、沈│              │
  │        │        │        │勤農(二會)、林國燻(二 │              │
  │        │        │        │會)、蘇志平、振忠(二│              │
  │        │        │        │會)、林淑葉、陳貴賓、 │              │
  │        │        │        │翠玉、洪志鴻        │              │
  │        │        │        │                      │              │
  ├────┼────┼────┼───────────┼───────┤
  │八十八年│陳淑華( │一千三百│黃靜華、黃全興、郭碧晴│(0000-0000)X  │
  │六月三十│有此人但│元      │、羅秋桂、李小姐、黃弘│(56-6-2)=     │
  │日(第七 │未經同意│        │源、寅○○、林美桃、林│177600(元)    │
  │會)     │參加)   │        │ 桃、壬○○、莊金樹、 │（黃靜華、陳淑│
  │        │        │        │蔡小姐(二會)、劉美枝、│華二人係被告自│
  │        │        │        │陳惜味、癸○○、子○○│行參加，故詐取│
  │        │        │        │(二會)、鄭麗貞、己○○│活會會員人數應│
  │        │        │        │(二會)、侯淑美、劉美珠│扣除二人）    │
  │        │        │        │、楊德欽、楊銘男、陳芳│              │
  │        │        │        │伶、洪玉昭、庚○○、侯│              │
  │        │        │        │淑芬、劉美慧、吳閂英、│              │
  │        │        │        │郭忠龍、黃雅芳、黃雅琴│              │
  │        │        │        │、張秋華、沈茹玉、蘇雲│              │
  │        │        │        │卿、陳金英、沈勤農(二 │              │
  │        │        │        │會)、林國燻(二會)、蘇 │              │
  │        │        │        │志平、振忠(二會)、林│              │
  │        │        │        │淑葉、陳貴賓、翠玉、│              │
  │        │        │        │洪志鴻                │              │
  │        │        │        │                      │              │
  ├────┼────┼────┼───────────┼───────┤
  │八十八年│張秋華( │一千六百│黃靜華、黃全興、郭碧晴│(0000-0000)X  │
  │七月十日│自行參加│元      │、羅秋桂、李小姐、黃弘│(56-7-1＋1)=  │
  │(第八會)│而冒標) │        │源、寅○○、林美桃、林│166600(元)    │
  │        │        │        │ 桃、壬○○、莊金樹、 │（黃靜華係被告│
  │        │        │        │蔡小姐(二會)、劉美枝、│自行參加，故詐│
  │        │        │        │陳惜味、癸○○、子○○│取活會會員人數│
  │        │        │        │(二會)、鄭麗貞、己○○│應扣除一人）  │
  │        │        │        │(二會)、侯淑美、劉美珠│              │
  │        │        │        │、楊德欽、楊銘男、陳芳│              │
  │        │        │        │伶、洪玉昭、庚○○、侯│              │
  │        │        │        │淑芬、劉美慧、吳閂英、│              │
  │        │        │        │郭忠龍、黃雅芳、黃雅琴│              │
  │        │        │        │、沈茹玉、蘇雲卿、陳金│              │
  │        │        │        │英、沈勤農(二會)、林國│              │
  │        │        │        │燻(二會)、蘇志平、振│              │
  │        │        │        │忠(二會)、林淑葉、陳貴│              │
  │        │        │        │賓、翠玉、洪志鴻    │              │
  │        │        │        │                      │              │
  │        │        │        │                      │              │
  ├────┼────┼────┼───────────┼───────┤
  │八十八年│陳芳伶( │一千八百│黃靜華、黃全興、郭碧晴│(0000-0000)X  │
  │八月三十│自行參加│元      │、羅秋桂、李小姐、黃弘│(56-9-1＋1)=  │
  │日(第十 │而冒標) │        │源、寅○○、林桃、張秀│150400(元)    │
  │會)     │        │        │ 琴、莊金樹、蔡小姐(二│（黃靜華係被告│
  │        │        │        │會)、劉美枝、陳惜味、 │自行參加，故詐│
  │        │        │        │癸○○、子○○(二會)、│取活會會員人數│
  │        │        │        │鄭麗貞、己○○(二會)、│應扣除一人）  │
  │        │      │        │侯淑美、劉美珠、楊德欽│              │
  │        │        │        │、楊銘男、洪玉昭、侯國│              │
  │        │        │        │治、辛○○、劉美慧、吳│              │
  │        │        │        │閂英、郭忠龍、黃雅芳、│              │
  │        │        │        │黃雅琴、沈茹玉、蘇雲卿│              │
  │        │        │        │、陳金英、沈勤農(二會)│              │
  │        │        │        │、林國燻(二會)、蘇志平│              │
  │        │        │        │、振忠(二會)、林淑葉│              │
  │        │        │        │、陳貴賓、翠玉、洪志│              │
  │        │        │        │鴻                    │              │
  │        │        │        │                      │              │
  │        │        │        │                      │              │
  ├────┼────┼────┼───────────┼───────┤
  │八十八年│蔡小姐( │一千八百│黃靜華、黃全興、郭碧晴│(0000-0000)X  │
  │十月十日│自行參加│元      │、羅秋桂、李小姐、黃弘│(56-11-1＋1)= │
  │(第十二 │而冒標) │        │源、寅○○、林桃、張秀│144400(元)    │
  │會)     │        │        │ 琴、莊金樹、蔡小姐、 │（黃靜華係被告│
  │        │        │        │劉美枝、癸○○、子○○│自行參加，故詐│
  │        │        │        │(二會)、鄭麗貞、己○○│取活會會員人數│
  │        │        │        │(二會)、侯淑美、劉美珠│應扣除一人）  │
  │        │        │        │、楊德欽、楊銘男、洪玉│              │
  │        │        │        │昭、庚○○、辛○○、劉│              │
  │        │        │        │美慧、吳閂英、郭忠龍、│              │
  │        │        │        │黃雅芳、黃雅琴、沈茹玉│              │
  │        │        │        │、蘇雲卿、陳金英、沈勤│              │
  │        │        │        │農(二會)、林國燻(二會)│              │
  │        │        │        │、蘇志平、振忠(二會)│              │
  ││        │        │、林淑葉、陳貴賓、翠│              │
  │        │        │        │玉、洪志鴻            │              │
  │        │        │        │                      │              │
  │        │        │        │                      │              │
  │        │        │        │                      │              │
  ├────┼────┼────┼───────────┼───────┤
  │八十八年│林淑葉( │一千八百│黃靜華、黃全興、郭碧晴│(0000-0000)X  │
  │十一月十│自行參加│元      │、羅秋桂、李小姐、黃弘│(56-13-1＋1)= │
  │日(第十 │而冒標) │        │源、寅○○、林桃、張秀│137600(元)    │
  │四會)   │        │        │ 琴、莊金樹、蔡小姐、 │（黃靜華係被告│
  │        │        │        │劉美枝、癸○○、子○○│自行參加，故詐│
  │        │        │        │(二會)、鄭麗貞、己○○│取活會會員人數│
  │        │        │        │(二會)、侯淑美、劉美珠│應扣除一人）  │
  │        │        │        │、楊德欽、楊銘男、洪玉│              │
  │        │        │        │昭、庚○○、辛○○、劉│              │
  │        │        │        │美慧、吳閂英、郭忠龍、│              │
  │        │        │        │黃雅芳、黃雅琴、沈茹玉│              │
  │        │        │        │、蘇雲卿、陳金英、沈勤│              │
  │        │        │        │農(二會)、林國燻(二會)│              │
  │        │        │        │、蘇志平、振忠(二會)│              │
  │        │        │        │、翠玉、洪志鴻      │              │
  │        │        │        │                      │              │
  ├────┼────┼────┼───────────┼───────┤
  │八十八年│羅秋桂( │一千九百│黃靜華、黃全興、郭碧晴│(0000-0000)X  │
  │十二月十│自行參加│元      │、李小姐、黃弘源、黃四│(56-14-1＋1)= │
  │日(第十 │而冒標) │        │川、、林桃、壬○○、莊│130200(元)    │
  │五會)   │        │        │金樹、蔡小姐、劉美枝、│（黃靜華係被告│
  │    │        │        │癸○○、子○○(二會)、│自行參加，故詐│
  │        │        │        │鄭麗貞、己○○(二會)、│取活會會員人數│
  │        │        │        │侯淑美、劉美珠、楊德欽│應扣除一人）  │
  │        │        │        │、楊銘男、洪玉昭、侯國│              │
  │        │        │        │治、辛○○、劉美慧、吳│              │
  │        │        │        │閂英、郭忠龍、黃雅芳、│              │
  │        │        │        │黃雅琴、沈茹玉、蘇雲卿│              │
  │        │        │        │、陳金英、沈勤農(二會)│              │
  │        │        │        │、林國燻(二會)、蘇志平│              │
  │        │        │        │、振忠(二會)、翠玉│              │
  │        │        │        │、洪志鴻              │              │
  ├────┼────┼────┼───────────┼───────┤
  │八十九年│劉美枝( │一千八百│黃靜華、黃全興、李小姐│(0000-0000)X  │
  │二月三十│自行參加│元      │、黃弘源、寅○○、林  │(56-18-1＋1)= │
  │日(第十 │而冒標) │        │ 桃、壬○○、莊金樹、 │121600(元)    │
  │九會)   │        │        │蔡小姐、癸○○、子○○│（黃靜華係被告│
  │        │        │        │(二會)、鄭麗貞、己○○│自行參加，故詐│
  │        │        │        │(二會)、侯淑美、劉美珠│取活會會員人數│
  │        │        │        │、楊德欽、楊銘男、洪玉│應扣除一人）  │
  │        │        │        │昭、庚○○、辛○○、郭│              │
  │        │        │        │忠龍、黃雅芳、黃雅琴、│              │
  │        │        │        │、沈茹玉、蘇雲卿、陳金│              │
  │        │        │        │英、沈勤農(二會)、林國│              │
  │        │        │        │燻(二會)、蘇志平、振│              │
  │        │        │        │忠(二會)、翠玉、洪志│              │
  │        │        │        │鴻                    │              │
  ├────┼────┼────┼───────────┼───────┤
  │八十九年│陳金英( │一千八百│黃靜華、黃全興、李小姐│(0000-0000)X  │
  │四月三十│自行參加│元      │、黃弘源、寅○○、張秀│(56-21-1＋1)= │
  │日(第二 │而冒標) │        │ 琴、莊金樹、蔡小姐、 │112000(元)    │
  │十二會) │        │        │癸○○、子○○(二會)、│（黃靜華係被告│
  │        │        │        │鄭麗貞、己○○(二會)、│自行參加，故詐│
  │        │        │        │侯淑美、楊德欽、楊銘男│取活會會員人數│
  │        │        │        │、洪玉昭、庚○○、侯淑│應扣除一人）  │
  │        │        │        │芬、郭忠龍、黃雅芳、黃│              │
  │        │        │        │雅琴、沈茹玉、蘇雲卿、│              │
  │        │        │        │、沈勤農(二會)、林國燻│              │
  │        │        │        │(二會)、蘇志平、振忠│              │
  │        │        │        │(二會)、翠玉、洪志鴻│              │
  ├────┼────┼────┼───────────┼───────┤
  │八十九年│壬○○( │一千九百│黃靜華、黃全興、李小姐│(0000-0000)X  │
  │六月十日│自行參加│元      │、黃弘源、寅○○、莊金│(56-23-1＋1)= │
  │(第二十 │而冒標) │        │樹、蔡小姐、癸○○、陳│102300(元)    │
  │四會)   │        │        │春風(二會)、鄭麗貞、  │（黃靜華係被告│
  │        │        │        │己○○(二會)、侯淑美、│自行參加，故詐│
  │        │        │        │、楊德欽、楊銘男、洪玉│取活會會員人數│
  │        │        │        │昭、庚○○、辛○○、郭│應扣除一人）  │
  │        │        │        │忠龍、黃雅琴、沈茹玉、│              │
  │        │        │        │蘇雲卿、沈勤農(二會)、│              │
  │        │        │        │林國燻(二會)、蘇志平、│              │
  │        │        │        │振忠(二會)、翠玉、│              │
  │        │        │        │洪志鴻                │              │
  ├────┼────┼────┼───────────┼───────┤
  │八十九年│鄭麗貞( │二千元  │黃靜華、黃全興、李小姐│(0000-0000)X  │
  │八月十日│自行參加│        │、黃弘源、寅○○、莊金│(56-26-1＋1)= │
  │(第二十 │而冒標) │        │樹、癸○○、子○○、侯│90000(元)     │
  │七會)   │        │        │若溱(二會)、侯淑美、楊│（黃靜華係被告│
  │        │        │        │德欽、楊銘男、洪玉昭、│自行參加，故詐│
  │        │        │        │庚○○、辛○○、郭忠龍│取活會會員人數│
  │        │        │        │、黃雅琴、沈茹玉、蘇雲│應扣除一人）  │
  │        │        │        │卿、沈勤農(二會)、林國│              │
  │        │        │        │燻(二會)、蘇志平、振│              │
  │        │        │        │忠(二會)、翠玉、洪志│              │
  │        │        │        │鴻                    │              │
  ├────┼────┼────┼───────────┼───────┤
  │八十九年│黃靜華( │二千元  │黃全興、黃弘源、寅○○│(0000-0000)X  │
  │九月十日│以自己名│        │、莊金樹、癸○○、陳春│(56-28-1)=    │
  │(第二十 │義)     │        │風、己○○(二會)、侯淑│81000(元)     │
  │九會)   │        │        │美、楊德欽、楊銘男、  │（黃靜華係被告│
  │        │        │        │洪玉昭、庚○○、辛○○│自行參加，故詐│
  │        │        │        │、郭忠龍、黃雅琴、沈茹│取活會會員人數│
  │        │        │        │玉、蘇雲卿、沈勤農(二 │應扣除一人）  │
  │        │        │        │會)、林國燻(二會)、蘇 │              │
  │        │        │        │志平、振忠(二會)、  │              │
  │        │        │        │翠玉、洪志鴻        │              │
  ├────┴────┴────┴───────────┴───────┤
  │共計新臺幣貳佰壹拾參萬壹仟伍佰元。                                  │
  └──────────────────────────────────┘
編號三互助會（八十八年十一月十五日至九十一年九月二十日）
  ┌────┬────┬────┬───────────┬───────┐
  │標取時間│標取名義│標取標息│     活 會 會 員      │詐 取 金 額   │
  ├────┼────┼────┼───────────┼───────┤
  │八十八年│蘇紫微( │一千四百│子○○(三會)、鄭麗貞、│(0000-0000)X  │
  │十二月五│虛列名義│元      │癸○○、陳堤南(二會)、│(69-1-5)=     │
  │日(第二 │)       │        │鄭建志、黃登福、翁麗卿│226800(元)    │
  │會)     │        │        │、高政南、黃雅芳、黃雅│（蘇紫微、陳淑│
  │        │        │        │琴、林靜華、顏來珠、劉│華、梁秀蓮、陳│
  │        │        │        │樺、劉大香、林詩茹、蔡│振盛、林靜華係│
  │        │        │        │郁新(二會)、林粉微、林│被告自行參加，│
  │        │        │        │善息、蔡慧玲(二會)、劉│故詐取活會員人│
  │        │        │        │美枝(二會)、沈小姐、郭│數應扣除五人）│
  │        │        │        │忠龍、涂秋霞、梁秀蓮、│              │
  │        │        │        │陳振盛、己○○、翁朝琴│              │
  │        │        │        │(二會)、林淑珍、吳玉段│              │
  │        │        │        │(二會)、沈勤農(二會)、│              │
  │        │        │        │涂翠玉、沈茹玉、蘇雲卿│              │
  │        │        │        │、辛○○(二會)、洪玉昭│              │
  │        │        │        │、涂素娟、庚○○、黃貴│              │
  │        │        │        │女(二會)、蘇太太、呂惠│              │
  │        │        │        │雅、寅○○、陳淑華、劉│              │
  │        │        │        │美珠、涂福利、侯瑩秀( │              │
  │        │        │        │二會)、吳金龍、侯瑩慧 │              │
  │        │        │        │、涂振忠、溫貴雄、侯沼│              │
  │        │        │        │敏(二會)、黃弘源、李小│              │
  │        │        │        │姐、陳麗卿、陳芳伶    │              │
  ├────┼────┼────┼───────────┼───────┤
  │八十九年│陳淑華( │一千六百│子○○(三會)、鄭麗貞、│(0000-0000)X  │
  │一月五日│有此人未│元      │癸○○、陳堤南(二會)、│(69-3-4)=     │
  │(第四會)│經同意參│        │鄭建志、黃登福、翁麗卿│210800(元)    │
  │        │加)     │        │、高政南、黃雅芳、黃雅│（陳淑華、梁秀│
  │        │        │        │琴、林靜華、顏來珠、劉│蓮、陳振盛、林│
  │        │        │        │樺、劉大香、林詩茹、蔡│靜華係被告自行│
  │        │        │        │郁新(二會)、林粉微、林│參加，故詐取活│
  │        │        │        │善息、蔡慧玲(二會)、劉│會員人數應扣除│
  │        │        │        │美枝(二會)、沈小姐、郭│四人）        │
  │        │        │        │忠龍、涂秋霞、梁秀蓮、│              │
  │        │        │        │陳振盛、己○○、翁朝琴│              │
  │        │        │        │(二會)、林淑珍、吳玉段│              │
  │        │        │        │(二會)、沈勤農(二會)、│              │
  │        │        │        │涂翠玉、沈茹玉、蘇雲卿│              │
  │        │        │        │、辛○○(二會)、洪玉昭│              │
  │        │        │        │、涂素娟、庚○○、黃貴│              │
  │        │        │        │女(二會)、蘇太太、呂惠│              │
  │        │        │        │雅、寅○○、劉美珠、涂│              │
  │        │        │        │福利、侯瑩秀(二會)、吳│              │
  │        │        │        │金龍、侯瑩慧、涂振忠、│              │
  │        │        │        │溫貴雄、侯沼敏(二會)、│              │
  │        │        │        │李小姐、陳麗卿、陳芳伶│              │
  │        │        │        │                      │              │
  ├────┼────┼────┼───────────┼───────┤
  │八十九年│梁秀蓮( │一千八百│子○○(三會)、鄭麗貞、│(0000-0000)X  │
  │一月二十│虛列名義│元      │癸○○、陳堤南(二會)、│(69-4-3)=     │
  │日(第五 │)       │        │鄭建志、黃登福、翁麗卿│198400(元)    │
  │會)     │        │        │、高政南、黃雅芳、黃雅│（梁秀蓮、陳振│
  │        │        │        │琴、林靜華、顏來珠、劉│盛、林靜華係被│
  │        │        │        │樺、劉大香、林詩茹、蔡│告自行參加，故│
  │        │        │        │郁新(二會)、林粉微、林│詐取活會員人數│
  │        │        │        │善息、蔡慧玲(二會)、劉│應扣除三人）  │
  │        │        │        │美枝(二會)、沈小姐、郭│              │
  │        │        │        │忠龍、涂秋霞、陳振盛、│              │
  │        │        │        │己○○、翁朝琴(二會)、│              │
  │        │        │        │林淑珍、吳玉段(二會)、│              │
  │        │        │        │沈勤農(二會)、涂翠玉、│              │
  │        │        │        │沈茹玉、蘇雲卿、辛○○│              │
  │        │        │        │(二會)、洪玉昭、涂素娟│              │
  │        │        │        │、庚○○、黃貴女(二會)│              │
  │        │        │        │、蘇太太、呂惠雅、黃四│              │
  │        │        │        │川、劉美珠、涂福利、侯│              │
  │        │        │        │瑩秀(二會)、吳金龍、侯│              │
  │        │        │        │瑩慧、涂振忠、溫貴雄、│              │
  │        │        │        │侯沼敏(二會)、李小姐、│              │
  │        │        │        │陳麗卿、陳芳伶        │              │
  │        │        │        │                      │              │
  ├────┼────┼────┼───────────┼───────┤
  │八十九年│陳振盛( │一千四百│子○○(三會)、鄭麗貞、│(0000-0000)X  │
  │二月五日│有此人未│元      │癸○○、陳堤南(二會)、│(69-5-2)=     │
  │(第六會)│經同意參│        │鄭建志、黃登福、翁麗卿│223200(元)    │
  │        │加)     │        │、高政南、黃雅芳、黃雅│（陳振盛、林靜│
  │        │        │        │琴、林靜華、顏來珠、劉│華係被告自行參│
  │        │        │        │樺、劉大香、林詩茹、蔡│加，故詐取活會│
  │        │        │        │郁新(二會)、林粉微、林│員人數應扣除二│
  │        │        │        │善息、蔡慧玲(二會)、劉│人）          │
  │        │        │        │美枝(二會)、沈小姐、郭│              │
  │        │        │        │忠龍、涂秋霞、己○○、│              │
  │        │        │        │翁朝琴(二會)、林淑珍、│              │
  │        │        │        │吳玉段(二會)、沈勤農( │              │
  │        │        │        │二會)、涂翠玉、沈茹玉 │              │
  │        │        │        │、蘇雲卿、辛○○(二會)│              │
  │        │        │        │、洪玉昭、涂素娟、侯國│              │
  │        │        │        │治、黃貴女(二會)、蘇太│              │
  │        │        │        │太、呂惠雅、寅○○、劉│              │
  │        │        │        │美珠、涂福利、侯瑩秀( │              │
  │        │        │        │二會)、吳金龍、侯瑩慧 │              │
  │        │        │        │、涂振忠、溫貴雄、侯沼│              │
  │        │        │        │敏(二會)、李小姐、陳麗│              │
  │        │        │        │卿、陳芳伶            │              │
  │        │        │        │                      │              │
  ├────┼────┼────┼───────────┼───────┤
  │八十九年│陳麗鄉( │一千七百│子○○(三會)、鄭麗貞、│(0000-0000)X  │
  │三月五日│自行參加│元      │癸○○、陳堤南(二會)、│(69-7-1＋1)=  │
  │(第八會)│而冒標) │        │鄭建志、黃登福、翁麗卿│204600(元)    │
  │        │        │        │、高政南、黃雅芳、黃雅│（林靜華係被告│
  │        │        │        │琴、林靜華、顏來珠、劉│自行參加，故詐│
  │        │        │        │樺、劉大香、林詩茹、蔡│取活會員人數應│
  │        │        │        │郁新(二會)、林粉微、林│扣除一人）    │
  │        │        │        │善息、蔡慧玲(二會)、劉│              │
  │        │        │        │美枝(二會)、郭忠龍、涂│              │
  │        │        │        │秋霞、己○○、翁朝琴( │              │
  │        │        │        │二會)、林淑珍、吳玉段 ││
  │        │        │        │(二會)、沈勤農(二會)、│              │
  │        │        │        │涂翠玉、沈茹玉、蘇雲卿│              │
  │        │        │        │、辛○○(二會)、洪玉昭│              │
  │        │        │        │、涂素娟、庚○○、黃貴│              │
  │        │        │        │女(二會)、蘇太太、呂惠│              │
  │        │        │        │雅、寅○○、劉美珠、涂│              │
  │        │        │        │福利、侯瑩秀(二會)、吳│              │
  │        │        │        │金龍、侯瑩慧、涂振忠、│              │
  │        │        │        │溫貴雄、侯沼敏(二會)、│              │
  │        │        │        │李小姐、陳芳伶        │              │
  ├────┼────┼────┼───────────┼───────┤
  │八十九年│子○○( │一千八百│子○○(二會)、鄭麗貞、│(0000-0000)X  │
  │三月二十│自行參加│元      │癸○○、陳堤南(二會)、│(69-8-1＋1)=  │
  │日(第九 │而冒標) ││鄭建志、黃登福、翁麗卿│195200(元)    │
  │會)     │        │        │、高政南、黃雅芳、黃雅│（林靜華係被告│
  │        │        │        │琴、林靜華、顏來珠、劉│自行參加，故詐│
  │        │        │        │樺、劉大香、林詩茹、蔡│取活會員人數應│
  │        │        │        │郁新(二會)、林粉微、林│扣除一人）    │
  │        │        │        │善息、蔡慧玲(二會)、劉│              │
  │        │        │        │美枝(二會)、郭忠龍、涂│              │
  │        │        │        │秋霞、己○○、翁朝琴( │              │
  │        │        │        │二會)、林淑珍、吳玉段 │              │
  │        │        │        │(二會)、沈勤農(二會)、│              │
  │        │        │        │涂翠玉、沈茹玉、蘇雲卿│              │
  │        │        │        │、辛○○(二會)、洪玉昭│              │
  │        │        │        │、涂素娟、庚○○、黃貴│              │
  │        │        │        │女(二會)、蘇太太、呂惠│    │
  │        │        │        │雅、寅○○、劉美珠、涂│              │
  │        │        │        │福利、侯瑩秀(二會)、吳│              │
  │        │        │        │金龍、侯瑩慧、涂振忠、│              │
  │        │        │        │溫貴雄、侯沼敏(二會)、│              │
  │        │        │        │李小姐、陳芳伶        │              │
  ├────┼────┼────┼───────────┼───────┤
  │八十九年│涂素娟( │二千元  │子○○(二會)、鄭麗貞、│(0000-0000)X  │
  │四月二十│自行參加│        │癸○○、陳堤南(二會)、│(69-10-1＋1)= │
  │日(第十 │而冒標) │        │鄭建志、黃登福、翁麗卿│177000(元)    │
  │一會)   │        │        │、高政南、黃雅芳、黃雅│（林靜華係被告│
  │        │        │        │琴、林靜華、顏來珠、劉│自行參加，故詐│
  │        │        │        │樺、劉大香、林詩茹、蔡│取活會員人數應│
  │        │        │        │郁新(二會)、林粉微、林│扣除一人）    │
  │        │        │    │善息、蔡慧玲(二會)、劉│              │
  │        │        │        │美枝、郭忠龍、涂秋霞、│              │
  │        │        │        │己○○、翁朝琴(二會)、│              │
  │        │        │        │林淑珍、吳玉段(二會)、│              │
  │        │        │        │沈勤農(二會)、涂翠玉、│              │
  │        │        │        │沈茹玉、蘇雲卿、辛○○│              │
  │        │        │        │(二會)、洪玉昭、庚○○│              │
  │        │        │        │、黃貴女(二會)、蘇太太│              │
  │        │        │        │、呂惠雅、寅○○、劉美│              │
  │        │        │        │珠、涂福利、侯瑩秀(二 │              │
  │        │        │        │會)、吳金龍、侯瑩慧、 │              │
  │        │        │        │涂振忠、溫貴雄、侯沼敏│              │
  │        │        │        │(二會)、李小姐、陳芳伶│              │
  ├────┼────┼────┼───────────┼───────┤
  │八十九年│劉美枝( │一千八百│子○○(二會)、鄭麗貞、│(0000-0000)X  │
  │五月二十│自行參加│元      │癸○○、陳堤南(二會)、│(69-12-1＋1)= │
  │日(第十 │而冒標) │        │鄭建志、黃登福、翁麗卿│182400(元)    │
  │三會)   │        │        │、高政南、黃雅芳、黃雅│（林靜華係被告│
  │        │        │        │琴、林靜華、顏來珠、劉│自行參加，故詐│
  │        │        │        │樺、劉大香、林詩茹、蔡│取活會員人數應│
  │        │        │        │郁新(二會)、林粉微、林│扣除一人）    │
  │        │        │        │善息、蔡慧玲(二會)、  │              │
  │        │        │        │郭忠龍、涂秋霞、己○○│              │
  │        │        │        │、翁朝琴(二會)、林淑珍│              │
  │        │        │        │、吳玉段(二會)、沈勤農│              │
  │        │        │        │(二會)、涂翠玉、沈茹玉│              │
  │        │        │        │、辛○○(二會)、洪玉昭│              │
  │        │        │        │、庚○○、黃貴女(二會)│              │
  │        │        │        │、蘇太太、呂惠雅、黃四│              │
  │        │        │        │川、劉美珠、涂福利、侯│              │
  │        │        │        │瑩秀(二會)、吳金龍、侯│              │
  │        │        │        │瑩慧、涂振忠、溫貴雄、│              │
  │        │        │        │侯沼敏(二會)、李小姐、│              │
  │        │        │        │陳芳伶                │              │
  ├────┼────┼────┼───────────┼───────┤
  │八十九年│林靜華( │一千七百│子○○(二會)、鄭麗貞、│(0000-0000)X  │
  │六月五日│自己名義│元      │癸○○、陳堤南(二會)、│(69-13-1)=    │
  │(第十四 │)       │        │鄭建志、黃登福、翁麗卿│181500(元)    │
  │會)     │        │        │、高政南、黃雅芳、黃雅│（林靜華係被告│
  │        │        │        │琴、顏來珠、劉樺、劉大│自行參加，故詐│
  │        │        │        │香、林詩茹、蔡郁新(二 │取活會員人數應│
  │        │        │        │會)、林粉微、林善息、 │扣除一人）    │
  │        │        │        │蔡慧玲(二會)、郭忠龍、│              │
  │        │        │        │涂秋霞、己○○、翁朝琴│              │
  │        │        │        │(二會)、林淑珍、吳玉段│              │
  │        │        │        │(二會)、沈勤農(二會)、│              │
  │        │        │        │涂翠玉、沈茹玉、辛○○│              │
  │        │        │        │(二會)、洪玉昭、庚○○│              │
  │        │        │        │、黃貴女(二會)、蘇太太│              │
  │        │        │        │、呂惠雅、寅○○、劉美│              │
  │        │        │        │珠、涂福利、侯瑩秀(二 │              │
  │        │        │        │會)、吳金龍、侯瑩慧、 │              │
  │        │        │        │涂振忠、溫貴雄、侯沼敏│              │
  │        │        │        │(二會)、李小姐、陳芳伶│              │
  ├────┼────┼────┼───────────┼───────┤
  │八十九年│林淑珍( │一千九百│子○○(二會)、鄭麗貞、│(0000-0000)X  │
  │七月二十│自行參加│元      │陳堤南(二會)、鄭建志、│(69-16＋1)=   │
  │日(第十 │而冒標) │        │黃登福、翁麗卿、高政南│167400(元)    │
  │七會)   │        │        │、黃雅芳、黃雅琴、顏來│              │
  │        │        │        │珠、劉樺、劉大香、林詩│              │
  │        │        │        │茹、蔡郁新(二會)、林粉│              │
  │        │        │        │微、林善息、蔡慧玲(二 │              │
  │        │        │        │會)、郭忠龍、涂秋霞、 │              │
  │        │        │        │己○○、翁朝琴(二會)、│              │
  │        │        │        │吳玉段(二會)、沈勤農( │              │
  │        │        │        │二會)、涂翠玉、沈茹玉 │              │
  │        │        │        │、辛○○(二會)、洪玉昭│              │
  │        │        │        │、庚○○、黃貴女(二會)│              │
  │        │        │        │、蘇太太、呂惠雅、黃四│              │
  │        │        │        │川、劉美珠、涂福利、侯│              │
  │        │        │        │瑩秀(二會)、吳金龍、侯│              │
  │        │        │        │瑩慧、涂振忠、溫貴雄、│              │
  │        │        │        │侯沼敏(二會)、陳芳伶  │              │
  ├────┼────┼────┼───────────┼───────┤
  │八十九年│吳玉段( │一千九百│子○○(二會)、鄭麗貞、│(0000-0000)X  │
  │八月五日│自行參加│元      │陳堤南(二會)、鄭建志、│(69-17＋1)=   │
  │(第十八 │而冒標) │        │黃登福、翁麗卿、高政南│164300(元)    │
  │會)     │        │        │、黃雅芳、黃雅琴、顏來│              │
  │        │        │        │珠、劉樺、劉大香、林詩│              │
  │        │        │        │茹、蔡郁新(二會)、林粉│              │
  │        │        │        │微、林善息、蔡慧玲(二 │              │
  │        │      │        │會)、郭忠龍、涂秋霞、 │              │
  │        │        │        │己○○、翁朝琴(二會)、│              │
  │        │        │        │吳玉段、沈勤農(二會)、│              │
  │        │        │        │涂翠玉、沈茹玉、、侯淑│              │
  │        │        │        │芬(二會)、洪玉昭、侯國│              │
  │        │        │        │治、黃貴女(二會)、蘇太│              │
  │        │        │        │太、呂惠雅、寅○○、劉│              │
  │        │        │        │美珠、涂福利、侯瑩秀( │              │
  │        │        │        │二會)、吳金龍、侯瑩慧 │              │
  │        │        │        │、涂振忠、溫貴雄、侯沼│              │
  │        │        │        │敏(二會)、陳芳伶      │              │
  ├────┼────┼────┼───────────┼───────┤
  │八十九年│陳芳伶( │一千八百│子○○(二會)、鄭麗貞、│(0000-0000)X  │
  │九月五日│自行參加│元      │陳堤南(二會)、鄭建志、│(69-19＋1)=   │
  │(第二十 │而冒標) │        │黃登福、翁麗卿、高政南│163200(元)    │
  │會)     │        │        │、黃雅芳、黃雅琴、顏來│              │
  │        │        │        │珠、劉樺、劉大香、林詩│              │
  │        │        │        │茹、蔡郁新(二會)、林粉│              │
  │        │        │        │微、林善息、蔡慧玲(二 │              │
  │        │        │        │會)、郭忠龍、涂秋霞、 │              │
  │        │        │        │己○○、翁朝琴(二會)、│              │
  │        │        │        │吳玉段、沈勤農(二會)、│              │
  │        │        │        │涂翠玉、沈茹玉、辛○○│              │
  │        │        │        │(二會)、洪玉昭、庚○○│              │
  │        │        │        │、黃貴女(二會)、蘇太太│              │
  │        │        │        │、呂惠雅、劉美珠、涂福│              │
  │        │        │        │利、侯瑩秀(二會)、吳金│              │
  ││        │        │龍、侯瑩慧、涂振忠、溫│              │
  │        │        │        │貴雄、侯沼敏(二會)、  │              │
  ├────┴────┴────┴───────────┴───────┤
  │共計新臺幣貳佰貳拾玖萬肆仟捌佰元。                                  │
  └──────────────────────────────────┘


司法院資訊處製作；財團法人民間司法改革基金會備份。
